Config:
  hfst:
    Gen: ../../../src/generator-gt-norm.hfst
    Morph: ../../../src/analyser-gt-norm.hfst
  xerox:
    Gen: ../../../src/generator-gt-norm.xfst
    Morph: ../../../src/analyser-gt-norm.xfst
    App: lookup

Tests:



# Proofreadf, is correct.
# 20230530

  Verb - ва̄ӈкве: # 'eng FIXME' - full paradigm
#

#Active, present tense, indicative, subjective conjugation
     ва̄ӈкве+V+Act+Ind+Prs+ScSg1: ва̄гум
     ва̄ӈкве+V+Act+Ind+Prs+ScSg2: ва̄гын
     ва̄ӈкве+V+Act+Ind+Prs+ScSg3: ва̄г
     ва̄ӈкве+V+Act+Ind+Prs+ScDu1: ва̄гме̄н
     ва̄ӈкве+V+Act+Ind+Prs+ScDu2: [ва̄гын, ва̄гы̄н]
     ва̄ӈкве+V+Act+Ind+Prs+ScDu3: ва̄гыг
     ва̄ӈкве+V+Act+Ind+Prs+ScPl1: [ва̄гув, ва̄гӯв]
     ва̄ӈкве+V+Act+Ind+Prs+ScPl2: [ва̄гын, ва̄гы̄н]
     ва̄ӈкве+V+Act+Ind+Prs+ScPl3: ва̄гыт

#Active, present tense, indicative, objective conjugation, single object
     ва̄ӈкве+V+Act+Ind+Prs+ScSg1+OcSg3: ва̄глум
     ва̄ӈкве+V+Act+Ind+Prs+ScSg2+OcSg3: ва̄глын
     ва̄ӈкве+V+Act+Ind+Prs+ScSg3+OcSg3: ва̄гтэ
     ва̄ӈкве+V+Act+Ind+Prs+ScDu1+OcSg3: ва̄глуме̄н
     ва̄ӈкве+V+Act+Ind+Prs+ScDu2+OcSg3: [ва̄глын, ва̄глы̄н]
     ва̄ӈкве+V+Act+Ind+Prs+ScDu3+OcSg3: ва̄гтэ̄н
     ва̄ӈкве+V+Act+Ind+Prs+ScPl1+OcSg3: [ва̄глув, ва̄глӯв]
     ва̄ӈкве+V+Act+Ind+Prs+ScPl2+OcSg3: [ва̄глын, ва̄глы̄н]
     ва̄ӈкве+V+Act+Ind+Prs+ScPl3+OcSg3: ва̄ганыл

#Active, present tense, indicative, objective conjugation, dual object
     ва̄ӈкве+V+Act+Ind+Prs+ScSg1+OcDu3: ва̄гагум
     ва̄ӈкве+V+Act+Ind+Prs+ScSg2+OcDu3: ва̄гагын
     ва̄ӈкве+V+Act+Ind+Prs+ScSg3+OcDu3: ва̄гаге
     ва̄ӈкве+V+Act+Ind+Prs+ScDu1+OcDu3: ва̄гагме̄н
     ва̄ӈкве+V+Act+Ind+Prs+ScDu2+OcDu3: [ва̄гагын, ва̄гагы̄н]
     ва̄ӈкве+V+Act+Ind+Prs+ScDu3+OcDu3: ва̄гаге̄н
     ва̄ӈкве+V+Act+Ind+Prs+ScPl1+OcDu3: [ва̄гагув, ва̄гагӯв]
     ва̄ӈкве+V+Act+Ind+Prs+ScPl2+OcDu3: [ва̄гагын, ва̄гагы̄н]
     ва̄ӈкве+V+Act+Ind+Prs+ScPl3+OcDu3: ва̄гаганыл

#Active, present tense, indicative, objective conjugation, plural object
     ва̄ӈкве+V+Act+Ind+Prs+ScSg1+OcPl3: ва̄ганум
     ва̄ӈкве+V+Act+Ind+Prs+ScSg2+OcPl3: [ва̄ганын, ва̄ган]
     ва̄ӈкве+V+Act+Ind+Prs+ScSg3+OcPl3: ва̄ганэ
     ва̄ӈкве+V+Act+Ind+Prs+ScDu1+OcPl3: ва̄ганаме̄н
     ва̄ӈкве+V+Act+Ind+Prs+ScDu2+OcPl3: [ва̄ганын, ва̄ганы̄н, ва̄ган]
     ва̄ӈкве+V+Act+Ind+Prs+ScDu3+OcPl3: ва̄ганэ̄н
     ва̄ӈкве+V+Act+Ind+Prs+ScPl1+OcPl3: [ва̄ганув, ва̄ганӯв]
     ва̄ӈкве+V+Act+Ind+Prs+ScPl2+OcPl3: [ва̄ганын, ва̄ганы̄н, ва̄ган]
     ва̄ӈкве+V+Act+Ind+Prs+ScPl3+OcPl3: ва̄ганыл

#Active, past tense, indicative, subjective conjugation
     ва̄ӈкве+V+Act+Ind+Prt+ScSg1: ва̄сум
     ва̄ӈкве+V+Act+Ind+Prt+ScSg2: ва̄сын
     ва̄ӈкве+V+Act+Ind+Prt+ScSg3: ва̄с
     ва̄ӈкве+V+Act+Ind+Prt+ScDu1: ва̄суме̄н
     ва̄ӈкве+V+Act+Ind+Prt+ScDu2: [ва̄сын, ва̄сы̄н]
     ва̄ӈкве+V+Act+Ind+Prt+ScDu3: ва̄сыг
     ва̄ӈкве+V+Act+Ind+Prt+ScPl1: [ва̄сув, ва̄сӯв]
     ва̄ӈкве+V+Act+Ind+Prt+ScPl2: [ва̄сын, ва̄сы̄н]
     ва̄ӈкве+V+Act+Ind+Prt+ScPl3: ва̄сыт

#Active, past tense, indicative, objective conjugation, single object
     ва̄ӈкве+V+Act+Ind+Prt+ScSg1+OcSg3: ва̄слум
     ва̄ӈкве+V+Act+Ind+Prt+ScSg2+OcSg3: ва̄слын
     ва̄ӈкве+V+Act+Ind+Prt+ScSg3+OcSg3: ва̄стэ
     ва̄ӈкве+V+Act+Ind+Prt+ScDu1+OcSg3: ва̄слуме̄н
     ва̄ӈкве+V+Act+Ind+Prt+ScDu2+OcSg3: [ва̄слын, ва̄слы̄н]
     ва̄ӈкве+V+Act+Ind+Prt+ScDu3+OcSg3: ва̄стэ̄н
     ва̄ӈкве+V+Act+Ind+Prt+ScPl1+OcSg3: [ва̄слув, ва̄слӯв]
     ва̄ӈкве+V+Act+Ind+Prt+ScPl2+OcSg3: [ва̄слын, ва̄слы̄н]
     ва̄ӈкве+V+Act+Ind+Prt+ScPl3+OcSg3: ва̄саныл

#Active, past tense, indicative, objective conjugation, dual object
     ва̄ӈкве+V+Act+Ind+Prt+ScSg1+OcDu3: ва̄сагум
     ва̄ӈкве+V+Act+Ind+Prt+ScSg2+OcDu3: ва̄сагын
     ва̄ӈкве+V+Act+Ind+Prt+ScSg3+OcDu3: ва̄саге
     ва̄ӈкве+V+Act+Ind+Prt+ScDu1+OcDu3: ва̄сагме̄н
     ва̄ӈкве+V+Act+Ind+Prt+ScDu2+OcDu3: [ва̄сагын, ва̄сагы̄н]
     ва̄ӈкве+V+Act+Ind+Prt+ScDu3+OcDu3: ва̄саге̄н
     ва̄ӈкве+V+Act+Ind+Prt+ScPl1+OcDu3: [ва̄сагув, ва̄сагӯв]
     ва̄ӈкве+V+Act+Ind+Prt+ScPl2+OcDu3: [ва̄сагын, ва̄сагы̄н]
     ва̄ӈкве+V+Act+Ind+Prt+ScPl3+OcDu3: ва̄саганыл

#Active, past tense, indicative, objective conjugation, plural object
     ва̄ӈкве+V+Act+Ind+Prt+ScSg1+OcPl3: ва̄санум
     ва̄ӈкве+V+Act+Ind+Prt+ScSg2+OcPl3: [ва̄са̄нын, ва̄сан]
     ва̄ӈкве+V+Act+Ind+Prt+ScSg3+OcPl3: ва̄санэ
     ва̄ӈкве+V+Act+Ind+Prt+ScDu1+OcPl3: [ва̄санаме̄н, ва̄санаме̄н, ва̄санме̄н]
     ва̄ӈкве+V+Act+Ind+Prt+ScDu2+OcPl3: [ва̄санын, ва̄саны̄н, ва̄сан]
     ва̄ӈкве+V+Act+Ind+Prt+ScDu3+OcPl3: ва̄санэ̄н
     ва̄ӈкве+V+Act+Ind+Prt+ScPl1+OcPl3: ва̄санув
     ва̄ӈкве+V+Act+Ind+Prt+ScPl2+OcPl3: [ва̄санын, ва̄саны̄н, ва̄сан]
     ва̄ӈкве+V+Act+Ind+Prt+ScPl3+OcPl3: ва̄саныл

#Active, conditional, subjective conjugation
     ва̄ӈкве+V+Act+Cond+ScSg1: [ва̄нувум, ва̄нӯвум]
     ва̄ӈкве+V+Act+Cond+ScSg2: [ва̄нувын, ва̄нӯвын]
     ва̄ӈкве+V+Act+Cond+ScSg3: ва̄нув
     ва̄ӈкве+V+Act+Cond+ScDu1: ва̄нуваме̄н
     ва̄ӈкве+V+Act+Cond+ScDu2: [ва̄нувын, ва̄нувы̄н]
     ва̄ӈкве+V+Act+Cond+ScDu3: [ва̄нувыг, ва̄нувы̄г]
     ва̄ӈкве+V+Act+Cond+ScPl1: [ва̄нувув, ва̄нувӯв]
     ва̄ӈкве+V+Act+Cond+ScPl2: [ва̄нувын, ва̄нувы̄н]
     ва̄ӈкве+V+Act+Cond+ScPl3: [ва̄нувыт, ва̄нувы̄т]

#Active, conditional, objective conjugation, single object
     ва̄ӈкве+V+Act+Cond+ScSg1+OcSg3: ва̄нувлум
     ва̄ӈкве+V+Act+Cond+ScSg2+OcSg3: ва̄нувлын
     ва̄ӈкве+V+Act+Cond+ScSg3+OcSg3: ва̄нувтэ
     ва̄ӈкве+V+Act+Cond+ScDu1+OcSg3: ва̄нувламе̄н
     ва̄ӈкве+V+Act+Cond+ScDu2+OcSg3: [ва̄нувлын, ва̄нувлы̄н]
     ва̄ӈкве+V+Act+Cond+ScDu3+OcSg3: ва̄нувтэ̄н
     ва̄ӈкве+V+Act+Cond+ScPl1+OcSg3: ва̄нувлув
     ва̄ӈкве+V+Act+Cond+ScPl2+OcSg3: [ва̄нувлын, ва̄нувлы̄н]
     ва̄ӈкве+V+Act+Cond+ScPl3+OcSg3: [ва̄нуваныл, ва̄нува̄ныл]

#Active, conditional, objective conjugation, dual object
     ва̄ӈкве+V+Act+Cond+ScSg1+OcDu3: [ва̄нувагум, ва̄нува̄гум]
     ва̄ӈкве+V+Act+Cond+ScSg2+OcDu3: [ва̄нувагын, ва̄нува̄гын]
     ва̄ӈкве+V+Act+Cond+ScSg3+OcDu3: [ва̄нуваге, ва̄нува̄ге]
     ва̄ӈкве+V+Act+Cond+ScDu1+OcDu3: ва̄нувагме̄н
     ва̄ӈкве+V+Act+Cond+ScDu2+OcDu3: [ва̄нувагын, ва̄нувагы̄н]
     ва̄ӈкве+V+Act+Cond+ScDu3+OcDu3: ва̄нуваге̄н
     ва̄ӈкве+V+Act+Cond+ScPl1+OcDu3: ва̄нувагув
     ва̄ӈкве+V+Act+Cond+ScPl2+OcDu3: [ва̄нувагын, ва̄нувагы̄н]
     ва̄ӈкве+V+Act+Cond+ScPl3+OcDu3: [ва̄нуваганыл, ва̄нувага̄ныл]

#Active, conditional, objective conjugation, plural object
     ва̄ӈкве+V+Act+Cond+ScSg1+OcPl3: [ва̄нуванум, ва̄нува̄нум]
     ва̄ӈкве+V+Act+Cond+ScSg2+OcPl3: [ва̄нуванын, ва̄нува̄нын]
     ва̄ӈкве+V+Act+Cond+ScSg3+OcPl3: [ва̄нуванэ, ва̄нува̄нэ]
     ва̄ӈкве+V+Act+Cond+ScDu1+OcPl3: ва̄нуванме̄н
     ва̄ӈкве+V+Act+Cond+ScDu2+OcPl3: [ва̄нуванын, ва̄нуваны̄н]
     ва̄ӈкве+V+Act+Cond+ScDu3+OcPl3: ва̄нуванэ̄н
     ва̄ӈкве+V+Act+Cond+ScPl1+OcPl3: ва̄нуванув
     ва̄ӈкве+V+Act+Cond+ScPl2+OcPl3: [ва̄нуванын, ва̄нуваны̄н]
     ва̄ӈкве+V+Act+Cond+ScPl3+OcPl3: [ва̄нуваныл, ва̄нува̄ныл]

#Active, imperative, subjective conjugation
     ва̄ӈкве+V+Act+Imprt+ScSg2: ва̄ен
     ва̄ӈкве+V+Act+Imprt+ScDu2: [ва̄ен, вае̄н]
     ва̄ӈкве+V+Act+Imprt+ScPl2: [ваен, ва̄е̄н]

#Active, imperative,  objective conjugation, single object
     ва̄ӈкве+V+Act+Imprt+ScSg2+OcSg3: [ва̄елн, ва̄елн]
     ва̄ӈкве+V+Act+Imprt+ScDu2+OcSg3: [ва̄елн, ва̄елы̄н]
     ва̄ӈкве+V+Act+Imprt+ScPl2+OcSg3: [ва̄елн, ва̄елы̄н]

#Active, imperative,  objective conjugation, dual object
     ва̄ӈкве+V+Act+Imprt+ScSg2+OcDu3: [ва̄егын, ва̄егн]
     ва̄ӈкве+V+Act+Imprt+ScDu2+OcDu3: [ва̄егын, ва̄егы̄н]
     ва̄ӈкве+V+Act+Imprt+ScPl2+OcDu3: [ва̄егын, ва̄егы̄н]

#Active, imperative,  objective conjugation, plural object
     ва̄ӈкве+V+Act+Imprt+ScSg2+OcPl3: [ва̄ен, ва̄е̄н]
     ва̄ӈкве+V+Act+Imprt+ScDu2+OcPl3: [ва̄ен, ва̄е̄н]
     ва̄ӈкве+V+Act+Imprt+ScPl2+OcPl3: [ва̄ен, ва̄е̄н]

#Passive, present tense, indicative
     ва̄ӈкве+V+Pass+Ind+Prs+ScSg1: ва̄вем
     ва̄ӈкве+V+Pass+Ind+Prs+ScSg2: ва̄вен
     ва̄ӈкве+V+Pass+Ind+Prs+ScSg3: ва̄ве
     ва̄ӈкве+V+Pass+Ind+Prs+ScDu1: ва̄веме̄н
     ва̄ӈкве+V+Pass+Ind+Prs+ScDu2: [ва̄вен, ва̄ве̄н]
     ва̄ӈкве+V+Pass+Ind+Prs+ScDu3: ва̄ве̄г
     ва̄ӈкве+V+Pass+Ind+Prs+ScPl1: ва̄ве̄в
     ва̄ӈкве+V+Pass+Ind+Prs+ScPl2: [ва̄вен, ва̄ве̄н]
     ва̄ӈкве+V+Pass+Ind+Prs+ScPl3: ва̄вет

#Passive, past tense, indicative
     ва̄ӈкве+V+Pass+Ind+Prt+ScSg1: ва̄йве̄сум
     ва̄ӈкве+V+Pass+Ind+Prt+ScSg2: ва̄йве̄сын
     ва̄ӈкве+V+Pass+Ind+Prt+ScSg3: [ва̄йвес, ва̄йве̄с]
     ва̄ӈкве+V+Pass+Ind+Prt+ScDu1: ва̄йвесаме̄н
     ва̄ӈкве+V+Pass+Ind+Prt+ScDu2: [ва̄йвесын, ва̄йвесы̄н]
     ва̄ӈкве+V+Pass+Ind+Prt+ScDu3: ва̄йвесы̄г
     ва̄ӈкве+V+Pass+Ind+Prt+ScPl1: ва̄йвесув
     ва̄ӈкве+V+Pass+Ind+Prt+ScPl2: [ва̄йвесын, ва̄йвесы̄н]
     ва̄ӈкве+V+Pass+Ind+Prt+ScPl3: ва̄йве̄сыт

#Passive, conditional
     ва̄ӈкве+V+Pass+Cond+ScSg1: [ва̄нувем, ва̄нӯвем]
     ва̄ӈкве+V+Pass+Cond+ScSg2: [ва̄нувен, ва̄нӯвен]
     ва̄ӈкве+V+Pass+Cond+ScSg3: [ва̄нуве, ва̄нӯве]
     ва̄ӈкве+V+Pass+Cond+ScDu1: ва̄нувеме̄н
     ва̄ӈкве+V+Pass+Cond+ScDu2: [ва̄нувен, ва̄нуве̄н]
     ва̄ӈкве+V+Pass+Cond+ScDu3: [ва̄нувег, ва̄нуве̄г]
     ва̄ӈкве+V+Pass+Cond+ScPl1: ва̄нуве̄в
     ва̄ӈкве+V+Pass+Cond+ScPl2: [ва̄нувен, ва̄нуве̄н]
     ва̄ӈкве+V+Pass+Cond+ScPl3: [ва̄нувет, ва̄нӯвет]

